臺灣臺中地方法院刑事判決　　　　　　　99年度易字第3826號
公　訴　人　臺灣臺中地方法院檢察署檢察官
被　　　告　徐忠卿
上列被告因業務侵占案件，經檢察官提起公訴（99年度偵緝字第
2357號），因被告於準備程序中為有罪之陳述，本院合議庭裁定
由受命法官獨任進行簡式審判程序，茲判決如下：
    主  文
徐忠卿意圖為自己不法之所有，而侵占對於業務上所持有之物，
累犯，處有期徒刑柒月。
    犯罪事實
一、徐忠卿前於民國（下同）95年間，因侵占案件於95年8月28
    日經本院以95年度中簡字第1573號判處有期徒刑6月確定，
    嗣經減刑為有期徒刑3月，甫於96年7月16日縮刑期滿執行完
    畢。詎仍不知悔改，其自96年9月1日起，受雇於臺中市○區
    ○○路45號13樓之2之「邦鄰公寓大廈管理維護股份有限公
    司」（以下簡稱邦鄰公司），並由邦鄰公司將其派駐在臺中
    市○○區○○路4段271號之「花開富貴社區」擔任管理員，
    負責代收社區管理費，為從事業務之人。惟其竟因經濟拮据
    ，遂萌生意圖為自己不法所有之犯意，自98年9月25日起至
    10月15日止，接續將收取之「花開富貴社區」98年5月至10
    月份管理費共計新台幣（下同）15萬6633元供作己用，而易
    持有為所有。嗣因邦鄰公司製作「花開富貴社區」財務報表
    時，發覺管理費出現異狀，始查悉上情。
二、案經邦鄰公司訴由臺灣臺中地方法院檢察署檢察官偵查起訴
    。
    理    由
一、證據能力部分：
（一）按簡式審判程序之證據調查，不受刑事訴訟法第159條第1
      項規定之限制，刑事訴訟法第273條之2定有明文。此乃因
      簡式審判程序，貴在審判程序之簡省便捷，故調查證據之
      程序宜由審判長便宜行事，以適當之方法行之即可；又因
      被告對於犯罪事實並不爭執，可認定被告亦無行使反對詰
      問權之意，因此有關傳聞證據之證據能力限制規定無庸予
      以適用。
（二）本件證人即告訴代理人黃靖鈞於偵查中所為之陳述，雖為
      審判外之言詞陳述，其性質為傳聞證據；惟本件訴訟係適
      用簡式審判程序，有審判筆錄在卷可稽，是其於偵查中所
      為之證言，自得作為認定事實之證據。
二、上揭犯罪事實，業據被告徐忠卿坦承不諱，核與被害人邦鄰
    公司之代理人黃靖鈞指述之情節相符，且有管理委員會收費
    憑單、郵局存證信函附卷可稽，足見被告之自白與事實相符
    ，本件事證明確，被告犯行足堪認定。
三、按侵占罪係即成犯，凡對自己持有之他人所有物，有變易持
    有為所有之意思時，即應構成犯罪，縱事後將侵占之物設法
    歸還，亦無解於罪名之成立，最高法院43年台上字第675號
    判例參照。是核被告徐忠卿所為，係犯刑法第336條第2項之
    業務侵占罪。被告多次侵占被害人財物之犯行，時間密接，
    且係利用同一犯罪機會接續為之，為接續犯。被告有事實欄
    所載曾受有期徒刑執行完畢之前科，此有臺灣高等法院被告
    全國前案紀錄表一份在卷足憑，其於5年以內故意再犯本件
    有期徒刑以上之罪，為累犯，應依刑法第47條第1項之規定
    ，加重其刑。爰審酌被告素行非佳，以前揭方式侵占告訴人
    財物，造成告訴人受有財物之損害，惟念其犯後尚能坦承犯
    行，態度良好，惟尚未與告訴人達成和解等一切情狀，量處
    如主文所示之刑，以資儆懲。
據上論斷，應依刑事訴訟法第273條之1第1項、第299條第1項前
段，刑法第336條第2項、第47條第1項，刑法施行法第1條之1第1
項、第2項前段，判決如主文。
中    華    民    國    100    年    3  月      8      日
                  刑事第一庭    法  官  廖穗蓁
上正本證明與原本無異。
如不服本判決，應於收受送達後10日內向本院提出上訴書狀（應
敘述具體理由並附繕本）。
上訴書狀如未敘述理由，應於上訴期間屆滿後20日內補提理由書
於本院。
                                書記官  司立文
中    華    民    國    100    年    3    月     8     日
附錄論罪科刑法條：
中華民國刑法第336條
對於公務上或因公益所持有之物，犯前條第 1 項之罪者，處 1
年以上 7 年以下有期徒刑，得併科 5 千元以下罰金。
對於業務上所持有之物，犯前條第1項之罪者，處6月以上5年以
下有期徒刑，得併科3千元以下罰金。
前二項之未遂犯罰之。